# 求助陈版主，收人确认时点的疑问。

提问人：liuweisheng 时间：2021-11-20 16:48:12
A公司为汽车零部件加工公司，B公司为汽车生产公司。A公司将零部件运至B公司主机厂，放至B公司规定的位置，B公司不验收，B公司使用时记录领用数量并跟A公司结算。
新金融工具准则下，A公司收入确认时点是货物运至B公司厂房，还是B公司领用。
谢谢版主解惑。

回答人：chenyiwei
关键在于确定商品控制权的转移时点。如果在A公司将零部件运至B公司主机厂，放至B公司规定的位置之后，A公司不能再任意取回或者调换零部件产品，且根据以往经验来看最终退货的可能性很小，则可以认为在该时点已实现商品控制权转移，A公司可以确认收入。